【裁判字號】    99,交聲,1508
【裁判日期】    990930
【裁判案由】    違反道路交通管理處罰條例聲明異議
【裁判全文】
臺灣臺北地方法院交通事件裁定        99年度交聲字第1508號
原處分機關  臺北市交通事件裁決所
異  議  人  甲○○
即受處分人
上列異議人即受處分人因違反道路交通管理處罰條例案件，對於
臺北市交通事件裁決所於中華民國九十九年九月十三日所為之處
分（原處分案號：北市裁罰字第裁二二－Ａ００ＧＥ四七０六號
），聲明異議，本院裁定如下：
    主  文
異議駁回。
    理  由
一、按道路交通管理處罰條例所稱之汽車，依該條例第三條第八
    款規定，包括機器腳踏車在內；而汽車駕駛人，不按遵行之
    方向行駛者，處新臺幣（下同）六百元以上一千八百元以下
    罰鍰，道路交通管理處罰條例第四十五條第一款定有明文。
    復按汽車駕駛人，違反上開規定者，應記違規點數一點，同
    條例第六十三條第一項第一款亦有規定。
二、原處分意旨略以：本件異議人即受處分人（下稱異議人）甲
    ○○於民國九十九年八月十二日十九時四十七分許，騎乘車
    牌號碼ＸＧＧ—九二五號重型機車行經臺北市○○○路○段
    二十五巷，因有不按遵行方向行駛（闖單行道）之違規行為
    ，經臺北市政府警察局中山分局員警以異議人有違反道路交
    通管理處罰條例第四十五條第一款規定之行為掣單舉發。嗣
    由原處分機關即臺北市交通事件裁決所依道路交通管理處罰
    條例第四十五條第一款、第六十三條第一項第一款（裁決書
    漏引第一款）及違反道路交通管理事件統一裁罰基準表之規
    定，於九十九年九月十三日以北市裁罰字第裁二二－Ａ００
    ＧＥ四七０六號裁決書裁處異議人九百元，並記違規點數一
    點。
三、聲明異議意旨略以：該路段經常施工而重新鋪路，導致來去
    之車輛沒有一致方向，伊被舉發當天始發現地上劃上新的遵
    行方向，又由於警察在有一點距離即命伊過去，伊不知何原
    因而騎過去，警察有陷害伊違規之嫌。其次，若真要處罰，
    依道路交通管理處罰條例第四十五條第一款規定，係處新臺
    幣六百元以上一千八百元以下之罰鍰，故本案應罰六百元云
    云。
四、經查異議人於上開時、地，騎乘上開重型機車不按遵行之方
    向行駛等情，為異議人所不否認，並有臺北市政府警察局掌
    電字第Ａ００ＧＥ四七０六號舉發通知單（見本院卷第六頁
    ）、臺北市政府警察局中山分局九十九年九月一日北市警中
    分交字第０九九三六七三九二００號書函（見本院卷第十一
    、十二頁）在卷可稽，堪認異議人確有本件交通違規事實無
    誤。異議人雖以前詞置辯，惟查：
  (一)臺北市○○○路○段二十五巷口劃設有明顯之指示標線，有
    現場採證照片一張附卷可參（見本院卷第七頁），足見駕駛
    人行經該路段皆可清晰目視到上開標線，而知悉該處為單行
    道，參以異議人係領有合法駕駛執照之人，騎乘機車行駛於
    道路時，除應隨時注意道路上之人、車外，本即應隨時注意
    道路上所設置之各種交通號誌、標誌、標線，作為其行車動
    向之遵行標準，是異議人辯稱伊被舉發當天始發現地上劃上
    新的遵行方向，實屬事後卸責之詞，毫無足取。另異議人於
    九十九年八月十三日之申訴書自承：伊不知此巷正確方向，
    剛從此巷出發，卻被前方警察攔住叫到前方出口處，我才注
    意到此巷的正確方向，感到十分錯愕云云（見本院卷第十頁
    ），足見異議人係先有違規始遭員警攔停舉發，是異議人辯
    稱警察陷害伊違規，顯係矯飾亦不足採。
  (二)道路交通管理處罰條例第九十二條第四項授權交通部及內政
    部會銜訂定違反道路交通管理事件統一裁罰基準及處理細則
    ，其中第二條第二項之附件「道路交通管理事件統一裁罰基
    準表」（下稱基準表）就各類違規案件之車輛種類、違規情
    節、到案時間等標準訂定裁罰金額。基準表中就道路交通管
    理處罰條例第四十五條各款情形區分不同之裁罰標準，此係
    法律授權行政機關就裁罰事宜所訂定之裁量基準，寓有避免
    各行政機關於相同事件恣意為不同裁罰之功能。從而原處分
    機關依基準表裁處異議人九百元，並無違法之處，異議人辯
    稱道路交通管理處罰條例第四十五條最低罰為六百元，容有
    誤會。
五、綜上所述，異議人確有於上開時地，不按遵行方向之違規行
    為，原處分機關依道路交通管理處罰條例第四十五條第一款
    、第六十三條第一項第一款及違反道路交通管理事件統一裁
    罰基準表規定，裁處異議人罰鍰九百元，並記違規點數一點
    ，依法核無違誤，本件異議為無理由，應予駁回。
六、據上論斷，應依道路交通案件處理辦法第十九條，裁定如主
    文。
中    華    民    國    99    年    9     月    30    日
                  交通法庭法  官  鄭富城
以上正本證明與原本無異
如不服本裁定應於送達後5日內向本院提出抗告狀。
                          書記官  顏淑華
中    華    民    國    99    年    10    月    6     日

司法院資訊處製作；財團法人民間司法改革基金會備份。
